# 陈版，残值率变更的披露

提问人：大脸 时间：2012-02-28 00:53:44
陈版
现有一家公司自从 2011 年一月一日起将残值率由10%下调至3%；同时变更部分类别固定资产的预计使用寿命。这里假定这些变更本身都是合理的。那如何披露。
准则要求为： 第十六条 企业应当在附注中披露与会计估计变更有关的下列 信息： （一）会计估计变更的内容和原因。 （二）会计估计变更对当期和未来期间的影响数。
那难道说要披露对今年，以及以后各年的影响？比如几年减少利润 100 ，明年减少90.。。。 看过几家上市公司此种情况的披露，都是只披露了对当年损益的影响。请问陈版，这种做法是否恰当？或者有没有更好的建议。
另外，如果同时调整残值率和折旧年限，那最佳是否为分别匡算其影响额，然后披露？但看过的上市公司报告，也是披露了总的影响。
最后。如果有 2011 年新购入的固定资产，那在测算该会计估计变更影响时，是否也许考虑该资产？还是仅仅考虑 2011 年前已有的资产？
谢谢！

回答人：chenyiwei
披露内容以确保可靠性和切实可行为限。一般不披露对以后年度的影响。 同时调整残值率和折旧年限时，由于两者之间存在一定的互相影响，所以可能难以单独区分其中某一项变更的影响数。这时可以合并披露其影响数。 2011 年内新购入的固定资产应参与该项变更影响数的测算。